【裁判字號】    92,交訴,123
【裁判日期】    920909
【裁判案由】    公共危險等
【裁判全文】
臺灣板橋地方法院刑事判決                        九十二年度交訴字第一二三號
    公  訴  人  臺灣板橋地方法院檢察署檢察官
    被      告  乙○○
右列被告因公共危險等案件，經檢察官提起公訴（九十二年度偵字第一二二四五號）
，本院判決如左：
    主  文
乙○○服用酒類，不能安全駕駛動力交通工具而駕駛，累犯，處拘役參拾日，如易科
罰金，以參佰元折算壹日。又駕駛動力交通工具肇事，致人受傷而逃逸，處有期徒刑
捌月。
被訴過失傷害部分公訴不受理。
    事  實
一、乙○○前有竊盜、贓物、強盜、妨害自由等多項前科，其中曾於民國八十九年間
    因妨害自由案件，經臺灣台北地方法院判處有期徒刑五月確定；又於八十九年九
    月廿六日因誣告案件，經本院判處有期徒刑三月，於九十年三月三十日確定；又
    於九十一年間因偽造文書案件，經臺灣高等法院撤銷原判決判處有期徒刑六月，
    於九十一年十一月廿一日經最高法院駁回上訴而確定，前開三案經臺灣高等法院
    以九十二年度聲字第七Ｏ號裁定定應執行刑為有期徒刑一年，於九十二年六月廿
    七日易科罰金執行完畢（未構成累犯），仍不知悔改，其明知服用酒類後不能安
    全駕駛動力交通工具者，不得駕駛動力交通工具，竟於九十二年六月二十一日十
    時至十二時許飲酒後，已不能安全駕駛動力交通工具，竟仍於同日十三時十五分
    許，駕駛動力交通工具車牌號碼Ｖ二─三九九七號自用小客車，沿臺北縣三峽鎮
    ○○路往三峽方向行駛，至成福路一八二號前，適甲○○騎乘車號ＧＸＢ─七四
    七號重機車行駛於對向車道，乙○○應注意在劃有分向限制線之路段，不得駛入
    來車之車道內，且應注意車前狀況、並隨時採取必要之安全措施，依當時情況亦
    無不能注意之情形，乙○○因飲酒後注意力減弱，竟疏未注意，而侵入對向車道
    撞擊甲○○騎乘之上開重機車，致甲○○因此受有左股骨粉碎性骨折之傷害。乙
    ○○明知機車駕駛遭撞擊而人車倒地，必然會受有傷害，竟萌生逃逸之意，未下
    車查看施以救護，反而加速逃逸，嗣因乙○○在臺北縣三峽鎮○○路九五之一號
    更換輪胎，始經警於十三時二十分許在該處查獲，經接受酒精測試，其酒精濃度
    仍高達每公升０點七四毫克。
二、案經臺北縣政府警察局三峽分局報請及甲○○訴請臺灣板橋地方法院檢察署檢察
    官偵查起訴。
    理  由
壹、有罪部分（公共危險部分）：
一、訊據被告乙○○固坦承於右揭時地飲酒後已不能安全駕駛汽車而仍駕車上路，並
    撞及告訴人甲○○等事實，惟矢口否認有何肇事逃逸犯行，辯稱：伊當時因為後
    面有四、五部車子，煞車會造成事故，且伊從後視鏡看到對方車子，車子好好的
    ，人也沒有怎樣，伊就往前開，後來發現爆胎，才要找修車廠修理，伊並沒有肇
    事逃逸之犯行云云。經查：
  (一)被告右揭服用酒類，不能安全駕駛動力交通工具而駕駛之事實，業據其於偵查中
    及本院審理時坦承不諱，並有呼氣酒精濃度測試紙、刑法第一百八十五條之三案
    件測試觀察紀錄表、道路交通事故調查報告表一份、照片十二幀在卷可稽，顯見
    被告當時確因酒後注意力降低，已達不能安全駕駛動力交通工具之程度，被告前
    揭自白，核與事實相符。
  (二)次查，被告右揭駕駛動力交通工具肇事，致人受傷而逃逸之事實，業據告訴人甲
    ○○於偵查及本院審理中指訴綦詳（見偵查卷第七頁至第八頁之偵訊筆錄），並
    有告訴人甲○○提出之診斷證明書一紙在卷可稽，被告明知本身駛至對向車道撞
    及告訴人甲○○，造成人車倒地，且該撞擊造成被告駕駛之自用小客車左前保險
    桿凹陷刮傷、左前車輪爆胎破裂，顯見當時撞擊力道之猛，告訴人甲○○倒地後
    必然會受有傷害，被告辯稱：從後視鏡看告訴人好好的，實係事後卸責推諉之詞
    ，不足採信
  (三)綜上所述，本件事證已臻明確，被告乙○○之犯行均堪認定。
二、核被告所為，係犯刑法第一百八十五條之三服用酒類不能安全駕駛動力交通工具
    而駕駛罪、同法第一百八十五條之四駕駛動力交通工具肇事致人受傷而逃逸罪。
    被告所犯上開二罪，犯意各別，行為互殊，應予分論併罰。爰審酌被告素行不佳
    ，有臺灣高等法院被告全國前案紀錄表一件在卷可考，其明知酒精成分對人之意
    識能力具有不良影響，酒後駕車對一般往來之公眾及駕駛人自身皆具有高度危險
    性，既漠視自己安危，尤枉顧公眾安全，於服用酒類，已處於不能安全駕駛動力
    交通工具之狀態仍駕駛車輛，並發生交通事故，對交通安全所生之危害，及肇事
    後致人受傷後仍執意逃逸，對於被害人生命、身體及求償權之行使危害非輕，惟
    犯後已與被害人達成和解，並賠償所生損害，且於偵審中坦承酒醉駕駛犯行，態
    度尚稱良好等一切情狀，分別量處如主文所示之刑，並分別諭知易科罰金之折算
    標準。
貳、公訴不受理部分（過失傷害部分）：
一、公訴意旨另以：被告乙○○於上開時、地駕車，因飲酒後注意力減弱，竟疏未注
    意，而侵入對向車道撞擊甲○○騎乘之上開重機車，致甲○○因此受有左股骨粉
    碎性骨折之傷害，因認被告乙○○涉犯刑法第二百八十四條第一項之過失傷害罪
    嫌。
二、按告訴乃論之罪，告訴人於第一審辯論終結前，得撤回其告訴，刑事訴訟法第二
    百三十八條第一項定有明文。又告訴經撤回者，應諭知不受理之判決，同法第三
    百零三條第三款亦定有明文。
三、查本件告訴人甲○○告訴被告乙○○過失傷害案件，公訴人認被告係犯刑法第二
    百八十四條第一項之過失傷害罪，依同法第二百八十七條前段之規定，須告訴乃
    論。茲據告訴人甲○○當庭撤回告訴有本院九十二年八月廿六日審理筆錄可稽，
    爰依前揭條文規定，就此部分諭知不受理之判決。
據上論斷，應依刑事訴訟法第二百九十九條第一項前段、第三百零三條第三款，刑法
第一百八十五條之三、第一百八十五條之四、第四十一條第一項前段，罰金罰鍰提高
標準條例第二條，判決如主文。
本案經檢察官楊四猛到庭執行職務。
中      華      民      國      九十二      年      九      月    九    日
                                  臺灣板橋地方法院交通法庭
                                          法  官  連育群
右正本證明與原本無異。
如不服本判決，應於判決送達後十日內，向本院提出上訴狀。
                                          書記官  蘇宥維
中      華      民      國      九十二      年      九      月    十    日
附錄本案論罪科刑法條全文
刑法第一百八十五條之三：
服用毒品、麻醉藥品、酒類或其他相類之物，不能安全駕駛動力交通工具而駕駛者，
處一年以下有期徒刑、拘役或三萬元以下罰金。
刑法第一百八十五條之四：
駕駛動力交通工具肇事，致人死傷而逃逸者，處六月以上五年以下有期徒刑。


司法院資訊處製作；財團法人民間司法改革基金會備份。
